臺灣高等法院民事判決　　　　　　　　100年度家上字第181號
上　訴　人　蔡璿誌
訴訟代理人　鄭世脩律師
複代　理人　周嬿容律師
被上　訴人　王玉鈴
　　　　　　林宗翰
　　　　　　林皓翔
共　　　同
訴訟代理人　許進德律師
　　　　　　劉金玫律師
　　　　　　許峻鳴律師
上列當事人間請求確認親子關係存在事件，上訴人對於中華民國
100 年5月18日臺灣臺北地方法院100年度親字第51號第一審判決
提起上訴，本院於100年10月11日言詞辯論終結，判決如下：
    主  文
上訴駁回。
第二審訴訟費用由上訴人負擔。
    事實及理由
一上訴人起訴主張：伊之母王蘭馨（原名王金梅、王藍欣）於民
  國（下同）65年間與林東波同居，而自林東波受胎，嗣與林東
  波分手，並於66年3月24日生育伊，嗣林東波於97年9月25日死
  亡，爰對林東波之配偶即被上訴人王玉鈴，及林東波之子即被
  上訴人林宗翰、林皓翔提起本件訴訟等語，聲明求為：確認上
  訴人與林東波間之親子關係存在。原審駁回上訴人之訴，上訴
  人不服，提起上訴，聲明求為：(一)原判決廢棄；(二)確認上訴人
  與林東波間之親子關係存在。
二被上訴人否認上訴人與林東波間之親子關係存在。答辯聲明求
  為：上訴駁回。
三得心證之理由：
(一)上訴人主張：王蘭馨於66年3月24日生育伊；林東波於97年9月
  25日死亡，其配偶為被上訴人王玉鈴，其子為被上訴人林宗翰
  、林皓翔等事實，業據上訴人提出戶籍謄本（原審卷第7 頁）
  為證，並有原審及本院調取之戶籍資料（原審卷第10至12頁；
  本院卷第26至28頁）可稽，堪予信實。
(二)依上訴人提出之戶籍謄本所示，上訴人係登記為蔡宗霖之婚生
  子（原審卷第7 頁），依法自應認為上訴人與蔡宗霖間有親子
  關係存在。又上訴人尚未對蔡宗霖提出否認其為蔡宗霖婚生子
  之訴訟，並獲得勝訴確定判決，無從排除上開法律上之親子關
  係，上訴人自無可能同時與林東波間存在親子關係。是上訴人
  提起本件訴訟，請求確認其與林東波間之親子關係存在，為無
  理由。
(三)綜上所述，上訴人請求確認其與林東波間之親子關係存在，為
  無理由，不應准許。原審為上訴人敗訴之判決，並無不合。上
  訴意旨指摘原判決不當，求予廢棄改判，為無理由，應予駁回
  。
四據上論結，本件上訴為無理由，依民事訴訟法第449條第1項、
  第78條，判決如主文。
中    華    民    國   100    年    10    月    25    日
                  民事第四庭
                        審判長法  官  張劍男
                              法  官  彭昭芬
                              法  官  翁昭蓉
正本係照原本作成。
如不服本判決，應於收受送達後20日內向本院提出上訴書狀，其
未表明上訴理由者，應於提出上訴後20日內向本院補提理由書狀
（均須按他造當事人之人數附繕本）上訴時應提出委任律師或具
有律師資格之人之委任狀；委任有律師資格者，另應附具律師資
格證書及釋明委任人與受任人有民事訴訟法第466條之1第1項但
書或第2項（詳附註）所定關係之釋明文書影本。如委任律師提
起上訴者，應一併繳納上訴審裁判費。
中    華    民    國   100    年    10    月    25    日
                              書記官  張淑芬
附註：
民事訴訟法第466條之1（第1項、第2項）：
對於第二審判決上訴，上訴人應委任律師為訴訟代理人。但上訴
人或其他法定代理人具有律師資格者，不在此限。
上訴人之配偶、三親等內之血親、二親等內之姻親，或上訴人為
法人、中央或地方機關時，其所屬專任人員具有律師資格並經法
院認為適當者，亦得為第三審訴訟代理人。